【裁判字號】    99,簡上,896
【裁判日期】    991021
【裁判案由】    竊盜
【裁判全文】
臺灣板橋地方法院刑事判決             99年度簡上字第896號
上  訴  人  臺灣板橋地方法院檢察署檢察官
被      告  甲○○
上列上訴人因被告犯竊盜案件，不服本院刑事庭中華民國99年7
月6 日99年度簡字第5897號第一審刑事簡易判決（聲請簡易判決
處刑案號：98年度偵字第33746 號），提起上訴，本院管轄之第
二審合議庭判決如下：
    主      文
上訴駁回。
    事實及理由
一、本案經本院管轄第二審之合議庭審理結果，認原審以被告甲
    ○○犯刑法第320 條第1 項之竊盜罪，判處拘役20日，如易
    科罰金，以銀元300 元即新臺幣900 元折算1 日。經核其認
    事用法部分並無不當，應予維持，並引用原審刑事簡易判決
    書（含檢察官聲請簡易判決處刑書）之事實、證據及理由如
    附件。
二、上訴人提起上訴意旨略以：被告迄未與告訴人乙○○達成和
    解，所為更造成告訴人相當財產損害，且原審量刑容有斟酌
    餘地，故上訴求予改判等語。然查，告訴人於請求上訴狀中
    所載損害，是否均應歸為被告本案不法犯行所生結果，本即
    非無疑義，蓋本案被告竊得車牌雖係告訴人遭冒名申請取得
    之物，惟該假冒告訴人之名申辦車牌者是否即為被告，抑或
    被告對此另有參與，經本院遍觀全卷，實均查無任何證據可
    憑，則告訴人因之遭致牌照稅等無端費用催收，究其本質，
    仍難謂得逕命被告負責，是上訴人所引告訴人陳述理由有無
    所據，容非篤定。
三、另按法官於有罪判決中，究應如何量處罪刑，均為實體法賦
    予審理法官刑罰之裁量權事項，法官行使此項裁量權，自得
    依據個案情節，參諸刑法第57條所定各款犯罪情狀之規定，
    於該法定刑度範圍內，基於合義務性之裁量，量處被告罪刑
    。質言之，法官為此量刑之裁量權時，除不得逾越法定刑或
    法定要件外，尚應符合法規範之體系及目的，遵守一般有效
    之經驗及論理法則等法原則，亦即應兼顧裁量之外部及內部
    性，如非顯然有裁量逾越或裁量濫用之違法情事，自不得任
    意指摘為違法，此亦為最高法院歷年多起判例所宣示之原則
    （最高法院80年臺非字第473 號判例、75年臺上字第7033號
    判例、72年臺上字第6696號判例、72年臺上字第3647號判例
    意旨可資參照）。關於量刑之裁量權，乃憲法所保障法官獨
    立審判之核心，法院行使此項裁量權，固非得以任意或自由
    為之，仍應受一般法律原理原則之拘束，即仍須符合法律授
    權之目的、法律秩序之理念、國民法律感情及一般合法有效
    之慣例等規範，尤其應遵守比例原則及平等原則之意旨，否
    則即可能構成裁量濫用之違法（最高法院86年度臺上字第76
    55號判決意旨亦可參照）。然反之即為，如非有裁量逾越或
    裁量濫用之明顯違法情事，自不得擅加指摘其違法或不當，
    即使上級法院對下級法院裁量權之審查，亦應同此標準，此
    不僅在保障法官不受任何制度外之不當干涉，更保障法官不
    受制度內的異質干涉，此方符憲法第80條所宣示獨立審判之
    真義。本院審理結果認為，原審判決於量刑時，已審酌被告
    之竊取經過，所為核屬非是，並兼衡其素行、犯罪動機、目
    的、手段、犯後坦承犯行等一切情狀，於法定刑範圍內，量
    處被告如上刑度，核符前述憲法比例原則及平等原則之要求
    ，原審刑罰裁量權之行使實無違法不當之處，量刑尚屬妥適
    。綜上所述，本案上訴意旨既無理由，原判決又無違法或不
    當之處，依法應予駁回。
據上論斷，應依刑事訴訟法第455 條之1 第1 項、第3 項、第36
4 條、第368 條、第373 條，判決如主文。
本案經檢察官黃嘉妮到庭執行職務。
中    華    民    國    99    年    10    月    21    日
                  刑事第五庭  審判長法  官  胡堅勤
                                    法  官  高增泓
                                    法  官  盧軍傑
上列正本證明與原本無異。
不得上訴。
                                    書記官  周玉茹
中    華    民    國    99    年    10    月    21    日

司法院資訊處製作；財團法人民間司法改革基金會備份。
